# Mateo Baltar

# Full-Stack Developer

Desarrollador Full-Stack junior con más de 500 horas certificadas de formación técnica en desarrollo front-end y back-end. Experiencia trabajando con metodologías ágiles como Scrum, con pasión por aprender y trabajar eficientemente en un entorno orientado al trabajo en equipo.



mateobaltar@gmail.com

+542964659837

Buenos Aires, Argentina

mateobaltar.vercel.app

linkedin.com/in/mateo-baltar

github.com/MateoBaltar

# **EXPERIENCIA LABORAL**

# Pasante en area TI Municipalidad de Rio Grande

07/2017 - 12/2017

#### Experience

- Brindado de apoyo informático directo y reparaciones rapidas a diversos sectores de la Administración.
- Asistencia en el desarrollo de proyectos municipales centrados en la ampliación de infraestructuras, incluida una amplia planificación dentro de las conferencias en grupo.
- Realización de reparaciones de hardware y software a petición y diagnósticos para determinar problemas.

# Recepcionista Links Apart Hotel

01/2018 - 07/2018

Residential hotel located 3km from the Rio Grande International Airport

#### Experience

- Tareas administrativas organizadas relacionadas con las operaciones generales del hotel, incluidos los pagos y las reservas de los huéspedes.
- Utilización de bases de datos para organizar las reservas y la información de los huéspedes, centrándose en la eficiencia
- Gestión de las relaciones con los clientes locales e internacionales y comunicación eficaz para satisfacer sus necesidades.

# **EDUCACIÓN**

# Traductorado Público e Interpretariado Simultáneo de Idioma Inglés

Universidad Argentina de la Empresa -**UADE** 

03/2019 - Presente

# Bachillerato en Humanidades Bilingüe Colegio Integral De Educación De Rio Grande

03/2012 - 12/2017

#### Educación

 Logrado un International General Certificate of Secondary Education (IGCSE) in Information and Communication Technology

# **HABILIDADES**



### PROYECTOS PERSONALES

CompraTech Web Demo (05/2023 - Presente)

- Maqueta de e-commerce para demostrar las capacidades técnicas, con especial atención a la venta de hardware tecnológico
- Desarrollado con React, Javascript, Sanity API, and Vercel
- Deploy: https://compra-tech-ecommerce.vercel.app

#### CipherTools Web Demo (05/2023 - Presente)

- Maqueta de sitio web centrado en la criptología para demostrar las capacidades técnicas, implementando una serie de algoritmos criptológicos funcionales
- Desarrollado usando React, Javascript, Miriam-Webster API, and Vercel
- Deploy: https://cipher-tools.vercel.app

# **CERTIFICADOS**

#### Full-Stack Developer (08/2022 - 05/2023)

Curso de Desarrollo Full-Stack de 500 horas dirigido por el programa Tecnologia + Trabajo, enfocado en brindar una capacitación técnica directa en lenguajes, frameworks y librerías relevantes.

## Complete NodeJS course with Express, Socket.IO and MongoDB (05/2023)

Curso de Udemy dirigido por Kim Chen, destinado a proporcionar competencia funcional con NodeJS, incluyendo instrucción en el desarrollo de API RESTful y varios proyectos basados en aplicaciones.

#### Scrum Foundation Professional Certificate - SFPC (05/2023)

Curso y examen de certificación administrados por CertiProf, centrados en proporcionar y certificar la competencia trabajando con la metodología ágil de Scrum.

#### EF SET English Certificate 73/100 - C2 Proficient (04/2023)

Examen de certificación en línea organizado por EF para evaluar el nivel de inglés de Cambridge

# **LENGUAJES**

Español Native or Bilingual Proficiency Ingles

Native or Bilingual Proficiency